【裁判字號】    98,易,2437
【裁判日期】    981112
【裁判案由】    竊盜
【裁判全文】
臺灣板橋地方法院刑事判決              98年度易字第2437號
公  訴  人  臺灣板橋地方法院檢察署檢察官
被      告  甲○○
                    （另案於臺灣臺北監獄臺北分監執行）
上列被告因竊盜案件，經檢察官提起公訴（98年度偵字第21104
號），被告於準備程序中就被訴事實為有罪之陳述，經告知簡式
審判程序之旨，並聽取當事人之意見後，本院裁定進行簡式審判
程序，並判決如下：
    主      文
甲○○犯如附表一所示之罪，各處如附表一所示之宣告刑，應執
行有期徒刑貳年貳月。
    事實及理由
一、本件犯罪事實及證據，除(一)前科事實補充：「甲○○於民國
    95年間，因竊盜案件，經本院以95年度易字第2259號、96年
    度易字第983 號判決分別判有期徒刑10月、10月確定，復經
    本院以96年度聲減字第1096號裁定依序減為有期徒刑5 月、
    5 月，應執行有期徒刑8 月確定，送監執行於96年10月30日
    縮刑期滿執行完畢」；(二)犯罪事實補充：「甲○○侵入如附
    件起訴書附表所示之住宅、建築物等部分均未據告訴」；(三)
    證據補充：「被告甲○○於本院訊問時之自白」外，均引用
    如附件檢察官起訴書之記載。
二、按刑法第321 條第1 項第2 款所謂安全設備，係指依社會通
    常觀念足認為防盜之設備而言（最高法院55年臺上字第547
    號判例要旨參照）。查如附件起訴書附表所示之窗戶係因防
    盜而設，具有防盜之功能，足認係安全設備。是核被告所為
    ，係犯5 次刑法第321 條第1 項第2 款之踰越安全設備竊盜
    罪。被告就起訴書附表編號1 所示之部分，係以一竊盜行為
    而同時竊取被害人張皎瑾、毛雄龍、張博硯等三人之財物，
    而觸犯相同之罪名，為想像競合犯，應依刑法第55條之規定
    ，從一重處斷。被告有如前開一之(一)所補充之犯罪科刑及執
    行情形，有臺灣高等法院被告前案紀錄表在卷可稽，其於上
    開有期徒刑執行完畢後5 年內，故意再犯如附件起訴書附表
    編號4 、5 所示之有期徒刑以上之二罪，均為累犯，就該二
    罪部分，皆應依刑法第47條第1 項之規定，加重其刑。被告
    所犯上開五罪間，犯意各別，罪名互異，應分論併罰。爰審
    酌被告不思正當工作以獲取財物，妄想以竊盜手段不勞而獲
    ，其觀念偏差，有待矯治，兼衡及其智識、品行及犯後坦承
    犯行之態度等一切情狀，分別量處如主文所示之刑，以示懲
    儆。
三、又被告行為後，中華民國96年罪犯減刑條例於96年7 月4 日
    制定公布，並自同年月16日施行，而按犯罪在中華民國96年
    4 月24日以前者，除本條例另有規定外，依下列規定減刑：
    一、死刑減為無期徒刑。二、無期徒刑減為有期徒刑二十年
    。三、有期徒刑、拘役或罰金，減其刑期或金額二分之一。
    又依本條例應減刑之罪，未經判決確定者，於裁判時，減其
    宣告刑。依前項規定裁判時，應於判決主文同時諭知其宣告
    刑及減得之刑，中華民國96年罪犯減刑條例第2 條第1 項、
    第7 條分別定有明文。查被告就附件起訴書附表編號1 至3
    所示三罪部分，係分別於95年10月12日、95年10月24日、96
    年2 月8 日，犯刑法第321 條第1 項第2 款之踰越安全設備
    竊盜罪3 次，經本院分別判處如附表一編號1 至3 所示之宣
    告刑等情（詳見前述），核與中華民國96年罪犯減刑條例第
    2 條第1 項第3 款規定相符，爰就該三罪部分，均減其宣告
    刑二分之一，並與附表編號4 、5 所示之罪刑部分，合併定
    其應執行刑。
三、依刑事訴訟法第273 條之1 第1 項、299 條第1 項前段、第
    310 條之2 、第454 條第2 項，刑法第321 條第1 項第2 款
    、第55條、第51條第5 款，中華民國96年罪犯減刑條例第2
    條第1 項、第7 條，判決如主文。
四、如不服本判決應於收受判決後10日內向本院提出上訴書狀，
    並應敘述具體理由。其未敘述上訴理由者，應於上訴期間屆
    滿後20日內向本院補提理由書（均須按他造當事人之人數附
    繕本）「切勿逕送上級法院」。
本案經檢察官高智美到庭執行職務。
中    華    民    國    98    年    11    月    12    日
                  刑事第十九庭  法  官  鄧雅心
以上正本證明與原本無異。
如不服本判決應於收受判決後10日內向本院提出上訴書狀，並
應敘述具體理由。其未敘述上訴理由者，應於上訴期間屆滿後
20日內向本院補提理由書（均須按他造當事人之人數附繕本）
「切勿逕送上級法院」。
                                書記官  王小芬
中    華    民    國    98    年    11    月    12    日
附錄本案論罪科刑法條
中華民國刑法第三百二十一條
犯竊盜罪而有左列情形之一者，處六月以上、五年以下有期徒刑：
一  於夜間侵入住宅或有人居住之建築物、船艦或隱匿其內而犯
    之者。
二  毀越門扇、牆垣或其他安全設備而犯之者。
三  攜帶兇器而犯之者。
四  結夥三人以上而犯之者。
五  乘火災、水災或其他災害之際而犯之者。
六  在車站或埠頭而犯之者。
前項之未遂犯罰之。
附表一：
┌──┬─────┬────────────┬──────────────┐
│編號│犯罪事實  │  罪  名                │  宣  告  刑                │
├──┼─────┼────────────┼──────────────┤
│ 1. │附件起訴書│踰越安全設備竊盜        │處有期徒刑捌月，減為有期徒刑│
│    │附表編號1 │                        │肆月。                      │
├──┼─────┼────────────┼──────────────┤
│ 2. │附件起訴書│踰越安全設備竊盜        │處有期徒刑捌月，減為有期徒刑│
│    │附表編號2 │                        │肆月。                      │
├──┼─────┼────────────┼──────────────┤
│ 3. │附件起訴書│踰越安全設備竊盜        │處有期徒刑捌月，減為有期徒刑│
│    │附表編號3 │                        │肆月。                      │
├──┼─────┼────────────┼──────────────┤
│ 4. │附件起訴書│踰越安全設備竊盜，累犯  │處有期徒刑玖月。            │
│    │附表編號4 │                        │                            │
├──┼─────┼────────────┼──────────────┤
│ 5. │附件起訴書│踰越安全設備竊盜，累犯  │處有期徒刑玖月。            │
│    │附表編號5 │                        │                            │
└──┴─────┴────────────┴──────────────┘
附件（起訴書）：


司法院資訊處製作；財團法人民間司法改革基金會備份。
